【裁判字號】    98,上訴,6
【裁判日期】    980930
【裁判案由】    違反毒品危害防制條例
【裁判全文】
福建高等法院金門分院刑事判決           98年度上訴字第6號
上  訴  人
即  被  告  甲○○
選任辯護人  吳奎新律師
上列上訴人因違反毒品危害防制條例案件，不服福建金門地方
法院97年度訴字第33號，中華民國98年1月22日第一審判決（起
訴案號：福建金門地方法院檢察署97年度偵字第268號、269號）
，提起上訴，本院判決如下：
    主  文
原判決關於甲○○部分撤銷。
甲○○犯如附表編號1、2、3、4、5所示轉讓第三級毒品罪共伍
罪，各處如附表編號1、2、3、4、5所示之刑各為有期徒刑伍月
，如易科罰金均以新台幣壹仟元折算壹日；其中如附表編號3、
4、5所示犯罪所得新台幣各壹仟元均沒收，如全部或一部不能沒
收時，以其財產抵償之；應執行有期徒刑壹年捌月，如易科罰金
以新台幣壹仟元折算壹日；其中如附表編號3、4、5所示犯罪所
得共計新台幣仟元均沒收，如全部或一部不能沒收時，以其財
產抵償之。
    事  實
一、甲○○明知Ｋ他命（Ketamine，又名Ｋ他命）係毒品危害防
    制條例第2條第2項第3款規定所管制之第三級毒品，依法不
    得轉讓，先於民國97年4月間某日，在金門縣金湖鎮，委託
    李洛江向綽號「小野」之林詠儀代為購買不詳數量之愷他命
    （Ｋ他命）後（林詠儀販賣毒品部分，業經檢察官另行提起
    公訴，並經原審判決有罪），於取得該K他命來源除供自己
    施用外，竟基於轉讓第三級毒品K他命之犯意，分別於下列
    時、地實施轉讓第三級毒品K他命犯行：
1、於97年4月4日由王奕哲以其門號0000000000號行動電話傳送
   簡訊給予甲○○之0000000000號行動電話囑咐要向甲○○索
   取K他命，嗣由甲○○於同（4）日將第三級毒品Ｋ他命約1公
   克放置在金門縣金湖鎮○○○○路5之2號王奕哲工作之「戲
   谷網咖」店之廁所衛生紙下面，無償交付轉讓與王奕哲。
2、又甲○○與李洛江（李洛江涉犯如附表編號2、所示與甲○○
   共同轉讓第三級毒品Ｋ他命罪部分，業經原審於98年1月22日
   以97年度訴字第33號刑事判決判處有期徒刑10月確定）共同
   基於轉讓第三級毒品K他命之犯意聯絡，因王奕哲於97年4月
   26 日以電話向李洛江索取Ｋ他命施用，適甲○○於97年4月
   26日晚間至金門縣金湖鎮○○路5巷12號李洛江住處，李洛江
   乃於當日晚間在其住處外面將第三級毒品Ｋ他命1小包（約1
   公克）委託甲○○轉交，嗣由甲○○於同（26）日晚間在金
   門縣金湖鎮○○路5之2號將上開第三級毒品Ｋ他命1小包（約
   1公克）無償交付轉讓給予王奕哲。
3、於97年4月28日由王奕哲以其門號0000000000號行動電話撥打
   甲○○之0000000000號行動電話聯絡後，由甲○○在金門縣
   金湖鎮湖前98號其上班處以同價格新台幣（下同）一千元購
   入之第三級毒品K他命約1公克交付轉讓王奕哲。
4、於97年5月7日由林志強以其門號00000000 000號行動電話撥
   打甲○○之上開行動電話聯絡後，嗣由甲○○於97年5月7日
   凌晨2時8分許，在金門縣金湖鎮湖前98號其上班處以同價格
   新台幣（下同）一千元購入之第三級毒品K他命1小包（約1公
   克）交付轉讓林志強。
5、於97年5月7日由林志強以其門號00000000 000號行動電話撥
   打甲○○之上開行動電話聯絡後，嗣由甲○○於97年5月7日
   晚間11時46分許，在金門縣金湖鎮湖前其上班處以同價格新
   台幣（下同）一千元購入之第三級毒品K他命1小包（約1公克
   ）交付轉讓林志強。
二、嗣於97年6月1日，經警持搜索票至甲○○位於金門縣金湖鎮
    武德新莊84號住處查獲，並扣得毛重1.73 公克及0.59公克
    之Ｋ他命各1包，並於同（1）日在李洛江位於金門縣金湖鎮
    ○○路5巷12號住處查獲，並扣得毛重0.18公克及0.24公克
    之K他命各1包（上開Ｋ他命共4包，係甲○○、李洛江二人
    所犯本案轉讓第三級毒品Ｋ他命後所購入，與甲○○、李洛
    江二人所犯本案轉讓第三級毒品並無直接關聯，故該第三級
    毒品Ｋ他命共4包應另由檢察官聲請沒收）。
三、案經金門縣察局移送福建金門地方法院檢察署檢察官偵查起
    訴。
    理  由
壹、證據能力部分
一、被告甲○○與其辯護人於原審對於證據能力之意見
（一）、被告甲○○、證人李洛江、林志強、王奕哲之警詢筆錄
        ，不同意作為證據。
（二）、上述人員於偵查中在檢察官面前所為之供述筆錄（下稱
        偵查筆錄），經具結所為證言部分，不爭執其證據能力
        ；但未經具結部分所為之供述，不同意作為證據。
（三）、通聯紀錄不爭執其證據能力。
二、證據能力之決定
（一）、被告甲○○之警詢筆錄及偵查筆錄，對被告甲○○而言
        ，並非被告以外之人於審判外之言詞或書面陳述，並無
        傳聞法則之適用，且被告甲○○不爭執其任意性，自有
        證據能力。
（二）、共同被告李洛江之警詢筆錄，對被告甲○○而言，係被
        告以外之人，於審判外之陳述，被告甲○○既不同意作
        為證據，依刑事訴訟法第159條第1項規定，不得作為證
        據。
（三）、共同被告李洛江之偵查筆錄，其中97年6月1日及26 日
        之偵查筆錄，係以被告身分所為之供述，對本案被告甲
        ○○而言，係被告以外之人，於審判外之陳述，且未經
        具結擔保其證言之信用性，被告甲○○既不同意作為證
        據，自無證據能力。至李洛江於97年7月23日、24日之
        偵查筆錄，檢察官係以被告身分訊問李洛江，最後才詢
        問被告李洛江與甲○○有無親屬關係，而命李洛江具結
        ，並告以刑事訴訟法第181條之權利。則此二份筆錄分
        成二部分，即前部分之偵查筆錄，係以被告身分訊問，
        且未經具結擔保其供述之信用性，既經辯護人否認其證
        據能力，自應排除而不得作為證據；至於後半段命共同
        被告李洛江以證人身分具結作證部分，則為被告以外之
        人於偵查中向檢察官所為之陳述，並經具結，又無任何
        顯有不可信之情況，被告甲○○及其辯護人亦不爭執其
        證據能力，自得作為證據。
（四）、證人王奕哲於97年6月1日、7月1日之警詢筆錄；證人林
        志強於97年6月3日之警詢筆錄，均屬被告以外之人，於
        審判外之陳述，又無刑事訴訟法第159條之2、之3之例
        外情形，被告甲○○亦否認其證據能力，依刑事訴訟法
        第159條第1項規定，不得作為證據。
（五）、證人王奕哲於97年6月9日、7月23日之偵查筆錄；證人
        林志強於97年6月27日、7月28日之偵查筆錄，均係以證
        人身分具結所為之證言，復無顯有不可信之情況，且被
        告甲○○亦不爭執其證據能力，自得作為證據。
（六）、本案以下所引用之其他證據，被告甲○○及其選任辯護
        人迄至原審言詞辯論終結前，均不爭執，且本院審酌該
        證據作成之情況，並無違法取證之瑕疵，認為均適於為
        本案認定事實之依據，依刑事訴訟法第159條之5之規定
        ，均有證據能力。
貳、實體部分
一被告甲○○辯解及其辯護人之辯護意旨
（一）、對於事實欄第一段所述3、4、5、事實部分，否認檢察
        官起訴販賣第三級毒品部分。
（二）、對於事實欄第一段所述2、事實部分，被告甲○○僅係
        幫助被告李洛江轉讓Ｋ他命，係幫助犯，而非共同正犯
        。
二、本院查：
（一）、上開如事實欄第一段所述1、2、3、4、5、所述轉讓第
        三級毒品Ｋ他命犯行部分業據被告甲○○於97年7月31
        日在原審準備程序時供稱：「（問：所以你承認（起訴
        書附表）編號1至5都是轉讓，不是販賣？）是。」等語
        在卷（原審卷第12頁）。
（二）、上開如事實欄第一段所述1、2、轉讓第三級毒品Ｋ他命
        犯行部分，已據被告甲○○於98年1月8日在原審審理時
        供稱：「（審判長問：檢察官起訴的事實，是否承認？
        ）轉讓的部分我承認，販賣的部分，因為是他們打電話
        叫我們去拿，他們拿一千給我。」等語明確（原審卷第
        58頁）。
（三）、檢察官原對前揭如事實欄第一段所述3、4、5、所述起
        訴販賣第三級毒品Ｋ他命部分，業據被告甲○○於98年
        1月8日在原審審理時供稱：「（審判長問：轉讓的部分
        你承認，販賣的部分你不承認。販賣的部分你認為也是
        轉讓？）是。」等語在卷（原審卷第58頁）。
（四）、檢察官原對前揭如事實欄第一段所述3、所述起訴販賣
        第三級毒品Ｋ他命部分給予王奕哲部分，業據檢察官於
        98年1月8日在原審審理時陳稱：「（審判長問：王奕哲
        的部分有沒有必要說再用這個販賣還是轉讓？）如果鈞
        院認為是轉讓，我們沒有意見。」，被告之辯護人亦陳
        稱：「如果認為是轉讓，這部份我們同意認罪。」各等
        語在卷（原審卷第79頁）。
（五）、被告甲○○所犯如事實欄第一段1、所述，無償交付轉
        讓第三級毒品Ｋ他命與王奕哲部分，亦據證人王奕哲於
        97年7月23日於檢察官偵查時證稱：「這是我傳給甲○
        ○，我要找他拿Ｋ他命，並要他放在我位於山外中正路
        5之2號的店內廁所的衛生紙下面，但是我沒有給他錢，
        、、、。」等語明確在卷（97年度偵字第268號偵查卷
        第110頁、109頁），此外並有通聯紀錄譯文在卷足憑（
        金門縣警察局金警刑字第0970008513號刑案偵查卷宗，
        以下簡稱警卷2，第21頁第3格）。
（六）、被告甲○○所犯如事實欄第一段2、所述，共同將第三
        級毒品Ｋ他命約1公克無償交付轉讓給予王奕哲部分，
        亦據證人李洛江於98年1月8日在原審審理時證稱，97年
        4月26日當天，因王奕哲打電話給其本人說他要Ｋ他命
        ，當時是甲○○委託其本人向「小野」之女子拿Ｋ他命
        ，故甲○○先至其金湖鎮○○路5巷12號住處來向其本
        人拿Ｋ他命，於是其本人遂順便委託甲○○將1小包Ｋ
        他命拿給王奕哲等語明確（原審卷第71頁、74頁至第78
        頁）。
（七）、被告甲○○所犯如事實欄第一段3、所述，於97年4月28
        日以同價格一千元之第三級毒品Ｋ他命交付轉讓給予王
        奕哲一節，亦據證人王奕哲於97年6月9日在檢察官偵查
        時證稱，警卷2第23頁00000000之通訊監察譯文，是其
        本人與甲○○之對話，「拿1片」之意是指其本人要向
        甲○○要Ｋ他命，其本人有開車去金湖鎮甲○○工作處
        向甲○○拿1小包；因為4月28日那麼晚了睡不著，就想
        施用等語明確（同上偵查卷第25頁、第27頁至第29頁）
        ；復於97年7月23日在檢察官偵查中證稱，因甲○○一
        次買比較多，所以其本人就請甲○○將買到之Ｋ他命轉
        賣給其本人，4月28日這次其本人有拿一千元給甲○○
        ，是到甲○○前開工作處拿Ｋ他命1公克，順便將該一
        千元拿給甲○○，其與甲○○都是好朋友，有時甲○○
        都會將Ｋ他命拿出來大家一起用等語綦詳（同上偵查卷
        第109頁、第111頁），此外並有上揭通聯紀錄譯文在卷
        可證（同上警卷2，第23頁第6格）。
（八）、被告甲○○所犯如事實欄第一段4、5、所述，二次，每
        次將第三級毒品K他命1小包（約1公克）以一千元價格
        交付轉讓給予林志強等情，亦據證人林志強於98 年1月
        8日在原審審理時證稱，其與甲○○是認識十年之朋友
        ，經常來往；5月7日當天有打手機電話給甲○○，請甲
        ○○幫其本人拿K他命，因其本人知道甲○○他有認識
        ，有辦法拿到K他命，所以請甲○○去拿K他命；其本人
        都拿一千元給甲○○，可拿到1小包；其本人稱呼甲○
        ○綽號叫「包仔」，在電話中有問甲○○他那邊有沒有
        「肯德基」，「肯德基」即代表K他命之暗語；該二次
        就是檢察官所指通聯紀錄譯文所指之5月7日凌晨兩點與
        晚上11點46分這二次都有拿一千元向甲○○拿K他命等
        語明確（原審卷第61頁至第69頁）；此外復有上開通聯
        紀錄譯文在卷足憑（同上警卷2，第24頁第5格；倒數第
        3格）。
（九）、綜上所述，本案並有扣押物品目錄表及扣押物品清單各
        1紙（同上警卷2、第17頁；97年度偵字第269號偵查卷
        第16頁）、現場照片4張（同上警卷2、第18至19頁）等
        各扣案可資為佐證。可見本件事證明確，被告轉讓上揭
        第三級毒品等犯行均應堪認定。
（十）、被告之辯護人雖對事實欄第一段所述2、之事實辯稱，
        被告甲○○僅係幫助犯，不能論以共同正犯云云。按刑
        法上之幫助犯，係指以幫助之意思，對於正犯資以助力
        ，而未參與實施犯罪構成要件之行為者而言，如就構成
        犯罪事實之一部，已參與實施即屬共同正犯，此有最高
        法院49年台上字第77號判例意旨可資參照。查被告甲○
        ○雖僅受同案被告李洛江委託轉交Ｋ他命給予王奕哲，
        惟被告甲○○所參與者，已屬轉讓毒品之犯罪構成要件
        行為，應屬共同正犯無疑，可見辯護人辯稱被告只是幫
        助犯云云，顯有誤會。依上說明，如認本案被告甲○○
        犯有4次轉讓Ｋ他命與1次共同轉讓Ｋ他命等犯行至明。
三、
1、查Ｋ他命（Ketamine，又名Ｋ他命）係屬毒品危害防制條例
   第2條第2項第3款規定所管制之第三級毒品，依法不得轉讓
   。核被告甲○○所為，係犯毒品危害防制條例第8條第3項之
   轉讓第三級毒品罪。如事實欄第一段3、4、5、所述事實部
   分，因無從證明被告確有營利之意圖（理由詳後述），故公
   訴人起訴雖認為被告甲○○係犯毒品危害防制條例第4條第3
   項販賣第三級毒品罪一節，尚有未洽，起訴法條應予變更。
2、被告甲○○與同案共同被告李洛江間，就上開如事實欄第一
   段2、所述轉讓第三級毒品犯行部分，縱被告甲○○主觀上係
   幫助共同被告李洛江轉讓，惟其既已參與實施轉讓第三級毒
   品K他命之犯罪構成要件行為，自與共同被告李洛江間互有犯
   意聯絡及行為分擔，應論以共同正犯。
3、被告甲○○就所犯如事實欄第一段1、2、3、4、5、等所示5
   次轉讓Ｋ他命之犯行，其各次之犯意，均係每次經受讓人請
   求後始起意為之，並在轉讓前，再取得Ｋ他命轉讓於受讓人
   ，是被告各次犯意各別，應依數罪併合處罰。
四、公訴人起訴書認被告甲○○所犯如事實欄第一段3、4、5、
    等所述3件犯行部分，係犯毒品危害防制條例第4條第3項販
    賣第三級毒品罪嫌云云：經查：
（一）、公訴人認為被告甲○○所犯上揭如事實欄第一段3、4、
        5、等3件犯行係販賣第三級毒品罪，無非係以被告甲○
        ○以每公克9百元購入，1千元售出，故認被告甲○○有
        營利之意圖，並以證人王奕哲、林志強於偵查中之證言
        等資為被告涉犯有上揭販賣第三級毒品罪之依據。惟訊
        據被告甲○○則堅決否認有公訴人所指訴之前述販賣第
        三級毒品罪犯行，辯稱，其只有將該Ｋ他命轉交給請其
        代為購買之王奕哲與林志強而已，並未賺差價也未賺錢
        等語。
（二）、按犯罪事實應依證據認定之，無證據不得認定犯罪事實
        ，刑事訴訟法第154條第2項定有明文。又販賣毒品之所
        謂販賣行為，係行為人基於營利之目的，而販入或賣出
        毒品而言。販賣毒品者，其主觀上須有營利之意圖，且
        客觀上有販賣之行為，最高法院93年度臺上字第1651號
        著有判決可資參照。
（三）、關於如事實欄第一段4、所述事實部分:（原判決第6頁
        ，第四段，（三）、誤載為「關於附表編號3部分」，
        實際正確應為「關於（原判決）如附表編號4部分」）
        。
1、證人李洛江於97年7月24日於偵查時固證稱：其本人是以一公
   克九百元向「小野」購入Ｋ他命（97年度偵字第269號偵查卷
   第56頁）。惟證人李洛江嗣於98年1月8日在原審審理中則證
   稱：向「小野」購買Ｋ他命，一克差不多九百元，有時候拿
   一千元，就給一千元的量。甲○○通常購買一千元或九百元
   都有，若是一千元，就有一克多（原審卷第72頁至第73頁）
   ；惟證人王奕哲於97年7月23日在偵查中則證稱：「（你向甲
   ○○購買是說重量或包數或價額？）我都會說『一』他就會
   知道了，一就是代表一千元。」，如果有找他們幫我拿的話
   就是一千元，一包的量。」等語在卷（97年度偵字第268號偵
   查卷第110頁）。可見被告被訴販賣第三級毒品犯行部分，只
   有證人李洛江於上開偵查中所證述其向「小野」購入毒品之
   價格，係每公克9百元。
2、惟證人李洛江之進貨價格，並不能據以證明本案被告甲○○
   向共同被告李洛江購買之後轉讓之價格及數量。而且證人李
   洛江於上揭偵查中作證時，亦表示不會告訴被告甲○○關於
   其自己取得Ｋ他命的價錢，都是看「小野」所表示的數量及
   價格，再向被告甲○○收款，有時候被告甲○○會拿一千元
   或二千元給其本人，嗣其再直接用這筆錢去向「小野」購買
   等語在卷（97年度偵字第269號偵查卷第56頁）。參照上述證
   人李洛江於審理中之證詞，足以證明被告甲○○向李洛江購
   買Ｋ他命時，確有以價格一千元購買的情形；再者證人王奕
   哲於前開偵查中之證言，亦證明向被告甲○○購買一包一千
   元，本案實無積極確切證據足以證明被告甲○○確實以每公
   克進價9百元，嗣再以1千元出售，而有賺取差價取得不法利
   益之事證，亦即並無足夠證據，足以讓本院確信被告甲○○
   主觀上具有營利之意圖，已如前述。是被告甲○○上開所為
   自與販賣罪之犯罪構成要件不該當。
（四）、被告甲○○所犯如事實欄第一段、4、5所述事實部分：
        （即原判決如附表編號5、6部分）
1、如上所述，證人李洛江於上開原審審理時證稱，被告甲○○
   購得Ｋ他命之價格，有9百元，也有1千元等之同額Ｋ他命等
   情已如前述。然證人李洛江上開證述內容並不足以證明確係
   全部以1公克9百元之價格出售予被告甲○○。雖證人林志強
   於上開原審審理中證稱：均以1千元向被告甲○○取得Ｋ他命
   1小包，被告甲○○亦未說明有賺取差價等語（原審卷第62頁
   ）。惟該證詞亦僅能證明證人林志強向被告甲○○以1千元取
   得Ｋ他命1小包而已，並無法證明1小包即為1公克。而證人林
   志強於偵查中亦證稱：「甲○○不是賣的，只是我有需要的
   時候去找他調的。」等語明確（97年度偵字第268號偵查卷第
   57頁）。故由證人李洛江或林志強之前後證詞以觀，均無法
   證明被告甲○○因毒品交易行為而獲取差價利益等情至明。
2、由上揭調查說明可知，並無確切證據足以證明被告甲○○在
   與林志強交易毒品過程中，確有營利之意圖，核與販賣毒品
   罪之犯罪構成要件自有未合。
（五）、綜上所述，就被告甲○○所為如上揭事實欄第一段3、4
        、5、所述部分，被告雖係有交易毒品行為，惟並無足
        夠證據證明被告甲○○於交易毒品過程中，確有營利之
        意圖，而賺取差價等情，已如上述。從而被告上開所為
        僅得論以毒品危害防制條例第8條第3項之轉讓第三級毒
        品罪名，不得遽論其以毒品危害防制條例第4條第3項販
        賣第三級毒品罪責，併予敘明。
五、撤銷原判決與被告提起上訴不足採部分：
（一）、原審以被告所犯上開如事實欄第一段1、至5、所述共5
        件轉讓第三級毒品Ｋ他命事實事證明確，並以被告就上
        揭如事實欄第一段3、4、5、所述交易第三級毒品Ｋ他
        命事實部分，並無賺取差價，而無積極證據足以證明被
        告確有營利之意圖，故變更起訴法條，改論被告以同條
        例第8條第3項之轉讓第三級毒品罪，且以被告甲○○就
        所犯上揭如事實欄第一段2、所述轉讓第三級毒品Ｋ他
        命事實部分，與同案共同被告李洛江間，互有犯意聯絡
        及行為分擔，論以共同正犯；復就被告所犯前揭5罪，
        依數罪併合處罰，並予定執行刑，另就被告所犯上開如
        事實欄第一段3、4、5、所述3件轉讓第三級毒品Ｋ他命
        所得，依同條例第19條第1項規定宣告沒收，如全部或
        一部不能沒收時，以其財產抵償之各等情，固非無見。
        惟查：
1、按司法院於民國98年6月19日公布之司法院釋字第662號解釋
   文內容：「中華民國94年2月2日修正公布之現行刑法第41條
   第2項，關於數罪併罰，數宣告刑均得易科罰金，而定應執行
   刑之刑逾6個月者，排除適用同條第1項得易科罰金之規定部
   分，與憲法第23條規定有違，並與本院釋字第366號解釋意旨
   不符，應自本解釋公布之日起失其效力。」，故對於數罪併
   罰，數宣告刑均得易科罰金，而定應執行之刑超過6個月之案
   件，依司法院釋字第366號、第662號解釋意旨，仍得易科罰
   金。原判決對於被告所犯上揭5件轉讓第三級毒品罪，均判處
   被告各為有期徒刑5月，且被告所犯前揭毒品危害防制條例第
   8條第3項之轉讓第三級毒品罪，法定刑為最重3年以下有期徒
   刑之罪，依現行刑法第41條第1項前段規定，受宣告刑為6個
   月以下有期徒刑或拘役之宣告者，得以新台幣1千元至3千元
   規定折算1日，易科罰金。因本案被告所犯前揭5件轉讓第三
   級毒品罪，均各判處有期徒刑5月，因每罪均得易科罰金，原
   判決雖對於被告所定執行刑為有期徒刑1年8月，雖已逾6個月
   ，然依上開司法院釋字第662號解釋規定，關於上述定執行刑
   1年8月部分，自得易科罰金。原審未及適用上揭司法院釋字
   第662號解釋，准對於被告所定執行刑部分予以易科罰金，自
   有未洽。
2、原判決關於附表編號2、所述關於被告甲○○與同案共同被告
   李洛江共同轉讓第三級毒品Ｋ他命部分（即本判決如事實欄
   第一段2、所述事實部分），於所犯「行為態樣欄」，未就被
   告甲○○與同案共同被告李洛江轉讓第三級毒品Ｋ他命部分
   記載敘明「共同基於轉讓第三級毒品K他命之犯意聯絡」等語
   ，事實之認定未盡完備。
3、關於原判決第6頁，第四段，（三）、誤載為「關於附表編號
   3部分」，實際正確應為「關於（原判決）如附表編號4部分
   」）（即本判決如事實欄第一段4、所述事實部分）。
4、原判決附表編號6、關於被告犯罪正確時間應為97年5月7日晚
   間11時46分許（即本判決如事實欄第一段5、所述事實部分）
   ，然原判決附表編號6、卻記載與原判決附表編號5、所載「
   97年5月7日凌晨2時許」相同時間，時間點顯然有誤。
5、原判決事實欄第一段、第二段之後，漏載查獲移送與起訴之
   偵查機關，亦即漏載「案經金門縣察局移送福建金門地方法
   院檢察署檢察官偵查起訴。」，故關於原判決書整體之記載
   未盡完備周詳。
（二）、經查本案已據被告於本院準備程序時供稱：「我對於原
        審判決的事實都承認。」等語明確在卷（本院卷第32
        頁）。
1、被告雖提起本件上訴，陳稱：「原審法院判的太重，因為朋
   友拜託我幫他們去買，我才幫他們去買。之前我都沒有前科
   ，希望法官可以給我緩刑的機會。」等語。
2、被告之辯護人辯稱：（1）、原審判決附表編號2、部分：被
   告並沒有要代買或轉讓的意思，被告應該只是李洛江代轉的
   工具而已，並沒有介入他們之間的轉讓行為，故被告甲○○
   只是幫助犯，並非共同正犯。（2）、有關原判決附表編號4
   、5、6部分：王奕哲1次、林志強雖然有2次，託被告向李洛
   江要求向林詠儀買取K他命，共計3次，3千元，每次1仟元，
   這些錢全部轉交予林詠儀收取，被告並無犯罪所得，原判決
   認定被告有犯罪所得3千元，而宣告沒收應屬違誤，且被告只
   是代購，原審每次處有期徒刑5月顯然太重。原審判決附表編
   號4、5、6部分被告並無犯罪所得，原判決認定被告有犯罪所
   得各1仟元共3千元，並宣告沒收，應屬違誤云云。
3、經查：
（1）、關於原審判決附表編號2、部分（即即本判決如事實欄第
       一段2、所述事實部分），被告甲○○之行為態樣係屬共
       同正犯，並非幫助犯，已於本判決理由欄貳、二之（十
        ）、詳述被告甲○○係屬共同正犯之理由與依據，已如
       前述。故辯護人辯稱被告只是幫助犯云云，似有誤會。
（2）、被告所犯原判決附表編號4、5、6部分即本判決如事實欄
       第一段3、4、5、所述事實部分，被告雖屬轉讓第三級毒
       品，惟其已有交易所得，已如本判決事實欄所述，不論
       被告事後將其轉讓第三級毒品所得如何處理，因無法證
       明被告轉讓第三級毒品所得業已滅失不存在，則依毒品
       危害防制條例第19條第1項規定自應宣告沒收，如全部或
       一部不能沒收時，以其財產抵償之。故辯護人辯稱被告
       被告並無犯罪所得，不應宣告沒收云云，容有誤會。
（3）、查本案被告係犯有本判決如事實欄第一段1至5、所述5件
       轉讓第三級毒品罪，共計5罪，並非單純一罪，故被告與
       其辯護人請求給予被告緩刑一節，自無從寬貸准許。
（三）、綜上所述，本件被告提起上訴，經核並無理由，然原判
        決既有上開不當與違誤之處，顯屬無可維持，自應由本
        院將原判決撤銷，另為適法之判決。
六、爰審酌被告甲○○係基於與友人間之情誼無償提供第三級毒
    品或以同價格轉讓第三級毒品；被告為金門高職肄業，業據
    其於原審審理時供明在卷（原審卷第88頁）；犯罪時年齡僅
    28歲，年輕識淺，惟目前無正當工作，遊手好閒；每次轉讓
    Ｋ他命數量僅約莫1公克，犯罪情節尚屬輕微與被告犯罪之
    次數共5件，被告轉讓第三級毒品K他命與他人施用，戕害他
    人身心健康及被告犯後已坦承轉讓毒品犯行，犯後態度尚稱
    良好等一切情狀，爰分別改判處如主文第二項所示即如附表
    編號1、2、3、4、5所示之刑各為有期徒刑5月，併均諭知如
    易科罰金以新台幣1千元折算1日；並定其應執行之刑為有期
    徒刑1年8月，如易科罰金以新台幣1千元折算1日，以示懲儆
    。
七、關於被告甲○○所犯本判決如事實欄第一段3、4、5、所述
    轉讓第三級毒品所得沒收部分：
1、查被告甲○○所犯本判決如事實欄第一段3、4、5、所述轉讓
   第三級毒品所得各新台幣1千元部分，均依毒品危害防制條例
   第19條第1項規定宣告沒收，如全部或一部不能沒收時，以其
   財產抵償之，並各於如主文第二項所示如附表編號3、4、5所
   示之刑之後宣告之。
2、又被告甲○○所犯本判決如事實欄第一段3、4、5、所述轉讓
   第三級毒品所得各新台幣1千元部分，共計新台幣3千元，亦
   於其所定執行刑之後併予宣告沒收，如全部或一部不能沒收
   時，以其財產抵償之。
八、扣案之Ｋ他命4小包，係被告甲○○與同案共同被告李洛江
    於97年6月1日前，即於97年5月7日最後轉讓行為後所購入，
    業經被告甲○○、李洛江分別供明在卷（97年度偵字第268
    號偵查卷第99頁、第269號偵查卷第7頁），因與本件犯罪並
    無任何關聯，公訴人亦未聲請沒收，本院自不得逕予宣告沒
    收，應由檢察官另行聲請沒收，合予敘明。
據上論斷，應依刑事訴訟法第369條第1項前段、第299條第1項前
段、第364條、第300條，毒品危害防制條例第8條第3項、第19條
第1項，刑法第11條、第28條、第41條第1項前段、第51項第5款
，判決如主文。
本案經檢察官張益昌到庭執行職務。
中    華    民    國    98    年    9    月    30     日
                刑事庭    審判長法  官  沈宜生
                                法  官  陳容正
                                法  官  陳坤地
上正本證明與原本無異。
檢察官對於本判決如事實欄第一段3、4、5、所述事實部分得上
訴，其餘部分不得上訴。
被告不得上訴
如不服本判決，應於判決收受送達後10日內向本院提出上訴書狀
，其未敘述上訴之理由者並得於提起上訴後10日內向本院補提理
由書狀（均須按他造當事人之人數附繕本）。
                               書記官  黃月瞳
中    華    民    國    98    年    10    月     2    日
附表：被告甲○○宣告刑
編號1、甲○○轉讓第三級毒品，處有期徒刑伍月，如易科罰金
       以新台幣壹仟元折算壹日。
編號2、甲○○共同轉讓第三級毒品，處有期徒刑伍月，如易科
       罰金以新台幣壹仟元折算壹日。
編號3、甲○○轉讓第三級毒品，處有期徒刑伍月，如易科罰金
       以新台幣壹仟元折算壹日；犯罪所得新臺幣壹仟元沒收
       ，如全部或一部不能沒收時，以其財產抵償之。
編號4、甲○○轉讓第三級毒品，處有期徒刑伍月，如易科罰金
       以新台幣壹仟元折算壹日；犯罪所得新臺幣壹仟元沒收
       ，如全部或一部不能沒收時，以其財產抵償之。
編號5、甲○○轉讓第三級毒品，處有期徒刑伍月，如易科罰金
       以新台幣壹仟元折算壹日；犯罪所得新臺幣壹仟元沒收
       ，如全部或一部不能沒收時，以其財產抵償之。
附錄：本案論罪科刑法條全文
毒品危害防制條例第8條
轉讓第一級毒品者，處1年以上7年以下有期徒刑，得併科新臺幣
1百萬元以下罰金。
轉讓第二級毒品者，處6月以上5年以下有期徒刑，得併科新臺幣
70萬元以下罰金。
轉讓第三級毒品者，處3年以下有期徒刑，得併科新臺幣30萬元
以下罰金。
轉讓第四級毒品者，處1年以下有期徒刑，得併科新臺幣10萬元
以下罰金。
前四項之未遂犯罰之。
轉讓毒品達一定數量者，加重其刑至二分之一，其標準由行政院
定之。


司法院資訊處製作；財團法人民間司法改革基金會備份。
